【裁判字號】    89,易,2398
【裁判日期】    891213
【裁判案由】    違反就業服務法
【裁判全文】
臺灣桃園地方法院刑事判決                        八十九年度易字第二三九八號
    公  訴  人  臺灣桃園地方法院檢察署檢察官
    被      告  甲○○
右列被告因違反就業服務法案件，經檢察官提起公訴（八十九年度偵字第六二四三號
），本院判決如左：
        主  文
甲○○違反雇主不得未經許可聘僱他人所申請聘僱之外國人之規定，其聘僱人數為一
人，處拘役伍拾日，併科罰金新台幣伍萬元，拘役如易科罰金以參佰元折算壹日，罰
金如易服勞役以銀元參佰元即新台幣玖佰元折算壹日。
        事  實
一、甲○○明知雇主不得未經許可聘僱他人所申請聘僱之外國人，竟於民國八十四年
    八月七日起至八十六年七月間，以月薪新台幣（下同）一萬六千元之代價，非法
    聘僱本係由雇主郭基成合法聘僱從事家庭監護工工作之菲律賓勞工  NELDA   M.
    TELAN，先後在其位於台北縣永和市○○路一四九號四樓及桃園縣桃園市○○○
    街一七七巷七十號之住處，擔任幫佣及照顧幼兒之工作。嗣NELDA  M.TELAN於八
    十九年三月四日向警方自首其逃逸之事實，警方因之循線查獲上情。
二、案經台北市政府警察局信義分局報請臺灣桃園地方法院檢察署檢察官偵查起訴。
        理  由
一、訊據被告甲○○矢口否認右開事實，先辯稱：因伊曾向NELDA  M.TELAN查詢伊以
    前合法聘僱之外勞，所以有請NELDA  M.TELAN幫忙過，因此NELDA  M.TELAN知道
    伊家中情形，然伊沒有聘僱NELDA  M.TELAN云云；後又辯稱：NELDA  M.TELAN於
    假日來伊家中打掃，伊係給NELDA  M.TELAN鐘點費，不知NELDA  M.TELAN係非法
    外勞云云。惟查：證人NELDA  M.TELAN非惟於警訊時證述右開情節在案，其且明
    確證稱被告係僱佣伊從事幫佣及照顧被告一位五歲大之女兒之工作，其本在被告
    台北縣永和市不詳址之家中工作，後來被告買新家，搬到桃園縣桃園市○○○街
    一七七巷七十號，伊亦搬到該址工作，其亦知道被告之家裏電話係（０三）00
    00000－0等語，非惟如是，證人NELDA  M.TELAN尚且主動提供其與被告女
    兒合影之照片二幀、NELDA  M.TELAN因其非法逃逸外勞身分不敢至銀行匯錢而由
    被告幫其至新竹區中小企業銀行莊敬分行匯款回菲律賓之匯出匯款申請書二紙、
    並畫有被告桃園縣桃園市○○○街一七七巷七十號住處之詳細室內平面圖一紙，
    在卷可稽。經本院依職權查核被告之戶籍遷徙紀錄，被告確本住於台北縣永和市
    ○○路一四九號四樓，後始搬至現址之桃園縣桃園市中埔二一七七巷七十號，此
    有法務部戶役政連結作業系統一紙可按，另核諸卷附之被告戶籍謄本，被告之女
    兒陳譽文係八十年五月一日出生，於證人NELDA  M.TELAN所述為被告聘僱之時，
    該陳譽文確係年約五歲左右，而陳譽文之身分證統一編號開頭係「Ｆ」，其之戶
    籍申報地點係在台北縣，凡此種種皆與證人NELDA  M.TELAN上開所證無一不符，
    顯非如被告所辯因請NELDA  M.TELAN幫忙找過其原先之外勞，所以NELDA
    M.TELAN知其家中情形云云所能解釋者，至於其又辯稱係在假日聘僱NELDA
    M.TELAN來家中打掃，是給NELDA  M.TELAN鐘點費，不知其為非法外勞云云，非
    惟與其前皆否認曾聘僱NELDA  M.TELAN之情相矛盾，且其自承自己亦曾聘僱過合
    法之外勞，則其更無不知聘僱外勞之手續之理，況此亦已為一般國民之常識，毋
    須待曾聘僱合法外勞後始知聘僱外勞須先向行政院勞工委員會申請核准。綜上，
    被告所辯均無非臨卸責之詞，此外，復有NELDA  M.TELAN之護照影本、外僑入出
   境資料檔查詢、居留外僑作業外勞詳細資料、行政院勞工委員會八十九年十月廿
    七日台八十九勞職外字第０二二０八八五號（由該函可知NELDA   M.TELAN係由
    郭基成於八十四年六月廿一日引進擔任家庭監護工，後因逃逸，經行政院勞工委
    員會於八十四年八月八日撤銷其聘僱許可）各一紙可憑，本件事證明確，被告犯
    行足堪認定。
二、核被告所為係違反就業服務法第五十三條第三款之規定，因犯同法第五十八條第
    一項前段之罪。爰審酌被告犯後猶飾詞卸責、其僱佣非法外勞對本國勞工就業機
    會之傷害、及對社會治安之危害、其犯罪手段等一切情狀，量處如主文所示之刑
    ，並諭知拘役、罰金刑如易科罰金、易服勞役之折算標準。
據上論斷，應依刑事訴訟法第二百九十九條第一項前段，就業服務法第五十八條第一
項前段、第五十三條第一款，刑法第十一條前段、第四十一條、第四十二條第二項，
罰金罰鍰提高標準條例第二條，現行法規所定貨幣單位折算新台幣條例第二條，判決
如主文。
本案經檢察官呂理銘到庭執行職務
中      華      民      國      八十九    年    十二    月      十三    日
                                臺灣桃園地方法院刑事第一庭
                          法  官    曾  雨  明
右正本證明與原本無異。
如不服本判決，應於判決送達後十日內向本院提出上訴狀( 應附繕本 )，上訴於
臺灣高等法院。
                                      書記官    戴  育  萍
中        華        民        國   八十九   年   十二   月     十八     日
附論罪科刑依據之法條：
就業服務法第五十八條第一項前段
違反第五十三條第一款、第二款或第三款規定，其聘僱或留用人數為一人者，處六月
以下有期徒刑、拘役或科或併科新臺幣九萬元以下罰金；其聘僱或留用人數為二人以
上者，處三年以下有期徒刑、拘役或科或併科新臺幣三十萬元以下罰金。
就業服務法第五十三條第一款
雇主不得有左列行為：
  一、聘僱或留用未經許可或許可失效之外國人。


司法院資訊處製作；財團法人民間司法改革基金會備份。
